【裁判字號】    97,重上更(四),6
【裁判日期】    980513
【裁判案由】    侵權行為損害賠償
【裁判全文】
臺灣高等法院高雄分院民事判決       97年度重上更(四)字第6號
上  訴  人  華南商業銀行股份有限公司（即屏東縣佳冬鄉農會
            之承受訴訟人）
法定代理人  甲○○
訴訟代理人  孫守濂律師
            李慶榮律師
被上訴人    辰○○
            卯○○
            庚○○
            丑○○
            壬○○
            子○○
            寅○○
            辛○○
                      號
            癸○○
            己○○
上列十人共同
訴訟代理人  柳聰賢律師
上列當事人間請求侵權行為損害賠償事件，上訴人對於民國98年
4 月29日台灣屏東地方法院84年度重訴字第11號第一審判決提起
上訴，經最高法院第四次發回更審，本院於98年4 月29日言詞辯
論終結，判決如下：
    主     文
原判決關於駁回上訴人後開第二項之請求暨訴訟費用之裁判（除
確定部分外）均廢棄。
被上訴人應連帶給付上訴人新台幣玖拾陸萬參仟肆佰貳拾貳元，
及自民國84年3 月16日起至清償日止，按週年利率百分之五計算
之利息。
其餘上訴駁回。
上訴人應返還被上訴人新台幣壹佰伍拾萬壹仟肆佰捌拾壹元，及
自民國85年7 月18日起至清償日止，按週年利率百分之五計算之
利息。
被上訴人其餘請求駁回。
第一、二審訴訟費用及發回前第三審訴訟費用（除確定部分外）
，由上訴人負擔十分之九，餘由被上訴人連帶負擔。
      事實及理由
一、本件上訴人主張：被上訴人之被繼承人羅芳麗於民國73 年1
    月20日至74年5 月31日間擔任伊整理委員會主任委員，其職
    位及責任與總幹事相當，且按月領有會議出席費及特支費，
    係受有報酬之受任人，為伊處理事務，依法應負善良管理人
    之注意義務。詎羅芳麗在審核如附表所示編號5 、6 、9 、
    10、13、15至17、19等貸款（下稱系爭貸款）時，明知上開
    貸款均不符合小額貸款申請人須有耕地或租地始可申請貸款
    ，及擔保放款與專案放款上限各新台幣（以下同）20萬元之
    規定，竟仍核准借貸，顯未盡善良管理人之注意義務；嗣後
    系爭貸款逾期無法收回，伊因而受有280 萬2,899 元（包括
    本息及違約金在內）之損害，被上訴人為羅芳麗之繼承人，
    對羅芳麗所負損害賠償債務應連帶給付等情，爰依委任及繼
    承之法律關係，求為命被上訴人連帶給付280 萬2,899 元並
    加計法定遲延利息之判決（其中27萬11元本息部分上訴人已
    受勝訴判決確定；又上訴人超過上開部分之請求，業經法院
    判決其敗訴確定。上訴人對主債務人強制執行，附表編號1
    、2 、3 、8 、11、12、18部分已獲全部清償、附表編號10
    尚欠17萬4360元、編號15部分尚欠19萬0933元，因此減縮其
    請求）。於本院聲明：(一)原判決除確定部分外關於駁回上訴
    人後開第(二)之請求部分廢棄。(二)被上訴人應連帶給付上訴人
    150 萬1,632 元，及自84年3 月16日起至清償日止，按週年
    利率5%計算之利息（本金如附表C欄所示）。
二、被上訴人則以：羅芳麗對於農會會員申請貸款，均依規定先
    由主辦人員、徵信人員、信用部主任調查無誤，審查合格後
    ，始呈報其核准放款，放款程序並無不當。上訴人於羅芳麗
    交卸業務後，對逾期還款部分未積極催收或聲請強制執行，
    致未能收回貸放之款項，為有過失，其泛指羅芳麗違法濫貸
    ，要無理由。況系爭貸款已由行政院金融重建基金（下稱重
    建基金）賠付予承受上訴人信用部之華南商業銀行股份有限
    公司（下稱華南銀行），亦難認上訴人受有損害等語，資為
    抗辯。嗣因羅芳麗於85年7 月18日依台灣高等法院高雄分院
    84年度重上字第92號判決所為假執行之宣告而為給付，乃依
    民事訴訟法第395 條第2 項規定，於第二審求為命上訴人返
    還252 萬9,533 元本息之判決，資為抗辯。於本院聲明：(一)
    上訴駁回。(二)上訴人應返還被上訴人252 萬9,533 元，及自
    85年7 月18日起算之法定遲延利息。
三、兩造不爭執之事實：
  (一)被上訴人之被繼承人羅芳麗於73年1 月20日至74年5 月31日
    間，擔任上訴人整理委員會主任委員。
  (二)上訴人持本院前審84年度重上字第92號判決對於被上訴人之
    被繼承人羅芳麗聲請假執行，羅芳麗已因假執行於85年7 月
    18 日 給付上訴人804 萬2,253 元。已確定之部分上訴人已
    返還被上訴人522 萬4,594 元。
  (三)本院前審90年度重上更(二)字第18號判決附表所示關於借款人
    姓名、借款日期、借款金額、行政院金融重建基金賠付華南
    商業銀行有限公司之金額記載。
  (四)附表所示編號16、17、18、19所示貸款經本院更一審判決確
    定被上訴人依序應賠償5 萬元、5 萬元、6 萬元、6 萬元；
    附表編號4 、7 、14之借款經本院更二審認已清償完畢判決
    駁回確定，編號1 、5 、6 、8 、10至13、15、17、18本院
    更二審判決被上訴人應賠償各1 元確定；本院更三審判決附
    表編號16被上訴人應再賠償5 萬元，另編號11、18之借款已
    清償完畢、編號10尚欠17萬4360元、編號15尚欠19萬0933元
    。
四、被上訴人之被繼承人羅芳麗有無違背委任關係，違法放貸予
    如附表所示之借款人？上訴人是否受有損害，能否請求被上
    訴人賠償？得請求賠償之金額為何？
  (一)按「本基金依本條例規定辦理賠付後，在其賠付之限度內，
    取得該金融機構對其負責人、職員因委任或僱傭契約所生之
    債務不履行損害賠償請求權或侵權行為損害賠償請求權，與
    其職務保證人、保證保險人及共同侵權行為人之損害賠償請
    求權。存保公司得於本基金授與訴訟實施權後，以自己之名
    義，對前項所列應負賠償責任之人提起民事訴訟或聲請承當
    訴訟」，行政院金融重建基金設置及管理條例第17條第1 項
    、第2 項定有明文，足認重建基金所為賠付，並無消滅系爭
    借款相關債務人之主債務或連帶保證債務以及上訴人相關人
    員之損害賠償請求權甚明。至於在賠付範圍內所取得之權利
    ，重建基金除可自行提起訴訟行使該等權利外，亦得授予存
    保公司訴訟實施權以行使該等權利，本件重建基金為免權利
    及法律關係之紊亂，將本件債權全部委由華南銀行行使，亦
    有陳報狀足憑，並無不行使該等權利之意甚明。至於受讓人
    華南銀行與重建基金或其代行職權人於本件確定後，如何相
    互求償，乃其內部關係，並不會對於系爭損害賠償請求權是
    否存在產生實質之影響，彰彰明甚。被上訴人抗辯上訴人因
    重建基金之賠付而未受損害云云，顯屬無據。
  (二)上訴人農會有分層負責明細表在卷（本院更一卷(二)第77至82
    頁），並經證人即上訴人當時之會計股長羅秀玉結證屬實，
    足證上訴人農會內部有分層負責之規定，貸款作業流程係主
    辦→徵信→覆核→信用部主任→總幹事（整理委員會主任委
    員），主辦人員負責審核貸款人資格及條件，徵信人員負責
    查核貸款人、連帶保證人之收入及債信、財產狀況，覆核人
    員重新審查主辦及徵信人員所審核事項，再送信用部主任再
    覆審查上開各項，確認無誤符合貸款資格及條件後，再送總
    幹事（主任委員）批示。復據證人陳琚得證稱：（何人決定
    放款？）經過徵信結果，認為合格後我就批擬請准貸，經過
    主任、總幹事批准後就放款；（貸款程序為何？）貸款人申
    請貸款後，交徵信人員去徵信，再由主辦人員批示擬請准貸
    款，再交由信用部主任後轉交總幹事等語，證人謝麗瑟證稱
    ：（佳冬鄉農會有無向你求償？）沒有；（你所承辦的都有
    批擬請准貸？）是的；我是依據徵信人員，將徵信的結果寫
    在貸款申請書上，不論是合格或不合格，我都批擬請准貸，
    再由總幹事去審查，當時徵信的結果都是合格；因為決定權
    在總幹事，我是依照徵信人員徵信的結果批示，剛才說不論
    合格與否則均批擬准貨不對等語（本院更一卷(二)54至58頁）
    。證人羅秀玉證稱：（農會貸款的手續為何？）先由主辦人
    看看申請人有無會員資格，再送給徵信部調查申請人的信用
    及財產之後交覆核，審查前二項的資料有無錯誤再送信用部
    主任簽准或不准後，交總幹事批；（如果審核不核可，主辦
    人、徵信人員是否會簽報？）會簽意見等語（本院更一卷(二)
    105 、106 頁）。綜上所述，可見上訴人農會有分層負責之
    作業程序，會員申請貸款時，須由主辦人員、徵信人員、覆
    核人員、信用部主任依各人職掌逐級審核簽註意見後由總幹
    事批示。而羅芳麗於73年1 月20日至74年5 月31日間，擔任
    上訴人整理委員會主任委員即具有總幹事之職權，而有審核
    貸款之權限。被上訴人抗辯羅芳麗無此權限云云，顯與事實
    不符，並無足取。
  (三)上訴人主張：羅芳麗在審核如附表所示系爭貸款時，明知渠
    等均不符合小額貸款申請人須有耕地或租地始可申請貸款之
    規定，竟仍予以核貸，顯未盡善良管理人之注意義務，致前
    開貸款、利息及違約金逾期無法收回，上訴人因而受有150
    萬1,632 元本息（如附表C 欄所示）之損害，據提出上訴人
    73年1 月間訂立之「小額農貸貸款訂定辦法」第2 條規定貸
    款對象為「凡本鄉轄內農民加入本會會員，耕地面積有(1)自
    耕農0.5 公頃至0.1 公頃以上者、(2)佃農承租1 公頃以下，
    0.1 公頃以上者，得申請小額農貸」，以及上訴人整理委員
    會73年2 月25日決議：每位會員擔保放款300 萬元，無擔保
    放款及專案放款各20萬元，有該辦法及決議足憑（原審卷40
    、61頁），固足認羅芳麗在審核借戶之貸款申請時，應受上
    開規定及決議之限制無訛。
  (四)然查：
    上訴人不否認附表編號5 丁○○為自耕農，申請貸款時已
      提出耕地資料（本院重上卷43頁）一情屬實，則羅芳麗核
      准該筆貸款並無違反前開規定之可言，縱該筆貸款嗣後經
      強制執行無法收回，亦難歸責羅芳麗，上訴人該部分請求
      為無理由。
    附表編號16丁○○74年2 月14日30萬元貸款部分，業據提
      出借款申請書、借據、債權憑證為證。查丁○○於73年11
      月24日已向農會無擔保貸款20萬元（本院更二卷(一)第287
      頁），詎74年2 月14日丁○○再次申請養鰻貸款時，羅芳
      麗竟予再准貸30萬元（本院更二卷(一)第296 頁），違反無
      擔保放款最高額度20萬元之限制規定，且經上訴人強制執
      行無效果，有債權憑證可稽（本院卷(一)112 頁），而受有
      損害，應認羅芳麗未盡善良管理人之注意義務，而有過失
      。上訴人請求被上訴人再給付10萬7,844元，應予准許。
    表編號6 陳謝秀梅、編號10謝日波、編號15巳○○部分，
      經查，貸款主辦人員謝麗瑟證稱：「（小額農貸貸款申請
      書上為何都沒有記載貸款人有無耕地？）申請書是由貸款
      人填寫，決定權在總幹事，總幹事說放貸就放貸，一般貸
      款人都會口頭上向總幹事說有無耕地」「都是經由總幹事
      核可才放款」等語（本院重上字卷第78頁、本院更一卷(二)
      第55頁），由上可知，羅芳麗僅憑貸款人口頭告知即決定
      是否核可，借款申請書審查過程流於形式，另參以屏東縣
      佳冬鄉農會所提出之羅芳麗裁決小額貸款 (農修)農 戶無
      耕地 (土地)資 料明細表（本院重上字卷第43頁）所載，
      陳謝秀梅、謝日波並無耕地，羅芳麗竟核可貸款，顯有無
      過失。又巳○○於73年8 月22日已申貸無擔保放款20萬元
      ，為兩造不爭，詎74年5 月14巳○○再次申請小額農貸時
      ，羅芳麗竟再准貸20萬元貸款，違反無擔保放款最高額度
      20萬元之限制規定。而上訴人已對主債務人及連帶保證人
      強制執行而無效果，有債權憑證可稽（本院卷(一)103 、10
      5 、111 頁），已能證明其受有損害，上訴人請求被上訴
      人再給付編號6 陳謝秀梅部分19萬9,999 元、編號10謝日
      波部分17萬4,360 元、編號15巳○○部分19萬0,933 元，
      均應准許。
    附表編號9 潘金城部分，雖據上訴人提出借款申請書、借
      據、支付命令為憑，然該借款申請書不動產部分記載5000
      （證物袋第52頁），並非無不動產之人，不能證明羅芳麗
      明知借款人無規定之不動產，仍違規貸放相關款項之事實
      ，自難歸責羅芳麗，上訴人此部分請求自屬無據，不應准
      許。
    附表編號13戊○○部分，業據上訴人提出借款申請書、借
      據、支付命令為憑，借款申請書不動產部分並無耕地之相
      關記載（見證物袋），應可認羅芳麗明知借款人戊○○無
      不動產，仍違規貸放相關款項。而上訴人亦對主債務人及
      連帶保證人強制執行而無效果，有債權憑證可稽（本院卷
      (一)109 頁），已能證明其受有損害，上訴人請求被上訴人
      再給付19萬9,999 元，自應准許。
    附表編號17丙○○部分，羅芳麗核貸金額超過20萬元，就
      超貸10萬元部分，顯與前揭會議決議不符，而有過失。羅
      芳麗應僅就超貸之10萬元負賠償責任，此並為上訴人自承
      （本院卷(一)48頁）。而上訴人已對主債務人及連帶保證人
      強制執行而無效果，有債權憑證可稽（本院卷(一)112 頁）
      ，已受有損害，惟本院前審已判決被上訴人應給付5 萬1
      元本息確定，上訴人請求被上訴人再給付4 萬9, 999元，
      為有理由，超過部分自不應准許。
    附表編號19乙○○貸款20萬元部分，已據上訴人提出借款
      申請書、乙○○於74年3 月28日簽發之本票一紙為證。乙
      ○○於73年12月28日已申請無擔保放款20萬元（本院更二
      審卷第299頁），羅芳麗於74年5月6日竟又再核准貸予20
      萬元，已超過每一位會員無擔保貸款20萬元之限制，故羅
      芳麗於74年5 月6 日再准予乙○○之20萬元自屬有過失。
      而上訴人已對主債務人及連帶保證人強制執行而無效果，
      有債權憑證可稽（本院卷(一)114 頁），已受有損害，是上
      訴人請求再給付4 萬0,288 元，應予准許。
    綜上，上開附表編號6 、10、13、15、16、17、19部分，
      應認羅芳麗有過失，應負損害賠償責任，則上訴人本於債
      務不履行之損害賠償請求權及繼承之法律關係，求被上訴
      人再連帶給付96萬3,422 元，為有理由。
五、上訴人是否與有過失？是否有過失相抵之適用？
  (一)按法院援引民法第217條第1項過失相抵原則，減輕或免除賠
    償金額，僅於賠償權利人向其使用人以外之第三人請求賠償
    時，始有其適用。倘於賠償權利人向其使用人即賠償義務人
    請求賠償時，該賠償義務人不得以賠償權利人之其他使用人
    亦與有過失，以對賠償權利人主張過失相抵（最高法院88年
    台上字第2631號判決、81年台上字第959號判決參照）。
  (二)被上訴人辯稱：戊○○、巳○○、丁○○、丙○○、乙○○
    及連帶保證人名下均有財產，足敷擔保借款之償還，佳冬鄉
    農會十幾年來未積極執行、催收，與有重大過失等語。經查
    ，本件當時農會之職員包括總幹事羅芳麗，及催收人員等人
    均屬農會職員，為上訴人之使用人，依上開判決說明，上訴
    人向羅芳麗請求損害賠償時自無與有過失之適用。被上訴人
    所辯，不足為採。
六、被上訴人能否依民事訴訟法第395 條第2 項規定請求上訴人
    返還假執行之金額？其金額為何？
  (一)按法院廢棄或變更宣告假執行之本案判決者，應依被告之聲
    明將其因假執行或因免假執行所為給付及所受損害於判決內
    命原告返還及賠償，民事訴訟法第395 條第2 項定有明文。
  (二)羅芳麗因本院重上字審判決准予假執行，經上訴人聲請假執
    行，於85年7 月18日因假執行給付上訴人804 萬2253元（包
    括本金751 萬8023元及自84年3 月16日起算之法定遲延利息
    ）乙節，為兩造所不爭執，自堪認屬實。上開假執行金額於
    扣除已判決確定命被上訴人應連帶給付上訴人27萬元，及自
    84年3 月16日起至85年7 月18日假執行日止按年息5%計算之
    利息即1 萬8,115 元；本院前審命被上訴人連帶給付上訴人
    11元；暨已確定之部分上訴人已返還被上訴人522 萬4594元
    ；以及本院命被上訴人連帶給付上訴人96萬3,422 元及自84
    年3 月16日起至85年7 月18日假執行日止按年息5%計算之利
    息即6 萬4,630 元後，上訴人超收150 萬1,481 元，依前開
    規定，被上訴人自得請求上訴人返還，是被上訴人請求上訴
    人返還150 萬1,481 元，及自假執行日即85年7 月18日起算
    之法定遲延利息，自屬正當，應予准許。
七、綜上所述，上訴人請求被上訴人再連帶給付96萬3,422 元，
    及自起訴狀繕本送達翌日即84年3 月16日起至清償日止，按
    週年利率百分之5 計算之利息，為有理由，逾此之請求，即
    屬無據，不應准許。原審駁回上訴人上開應准許部分，自有
    未合，上訴意旨，指摘原判決此部分不當，求予廢棄改判，
    為有理由，應由本院予以廢棄，改判如主文第2 項所示，其
    餘不應准許部分，原審為上訴人敗訴判決，其理由雖有未合
    ，惟判決結果一致，上訴意旨，求予廢棄非有理由，應予駁
    回。又被上訴人本於民事訴訟法第395 條第2 項之規定請求
    上訴人返還150 萬1,481 元，及自假執行日即85年7 月18日
    起至清償日止，按週年利率5%計算之法定延遲利息，為有理
    由，亦應予准許，超過部分，則無理由，應予駁回。
八、據上論結，本件上訴為一部有理由，一部無理由，被上訴人
    請求返還假執行給付之聲明為一部有理由，一部無理由，依
    民事訴訟法第450 條、第449 條第1 項、第79條、第85條第
    2 項、第395 條第2 項、第463 條，判決如主文。
中    華    民    國    98    年    5     月    13      日
                            民事第五庭
                                審判長法官  蔡明宛
                                法      官  魏式璧
                                法      官  曾錦昌
以上正本證明與原本無異。
如對本判決上訴，須於判決送達後20日內向本院提出上訴狀，其
未表明上訴理由者，應於上訴後20日內向本院提出上訴理由書（
均須按他造當事人之人數附繕本）。上訴時應提出委任律師或具
有律師資格之人之委任狀，並依附註條文規定辦理。
中    華    民    國    98    年    5     月    14    日
                                書  記  官  梁美姿
附註：
民事訴訟法第466 條之1 ：
對於第二審判決上訴，上訴人應委任律師為訴訟代理人，但上訴
人或其法定代理人具有律師資格者，不在此限。
上訴人之配偶、三親等內之血親、二親等內之姻親，或上訴人為
法人、中央或地方機關時，其所屬專任人員具有律師資格並經法
院認適當者，亦得為第三審訴訟代理人。
第1 項但書及第2 項情形，應於提起上訴或委任時釋明之。
 附表：
┌─┬─┬────┬─────┬─────┬──────┬─────┬───┐
│編│借│借款日期│上訴人主張│上訴人主張│行政院金融重│備  註    │未確定│
│  │  │        │借款尚欠本│受有利息及│建基金賠付華│          │部份金│
│  │款│        │金金額    │違約金損失│南商業銀行股│          │額（新│
│  │  │        │ （Ａ)    │之金額    │份有限公司之│          │台幣）│
│號│人│        │          │          │金額(Ｂ)    │          │(C)   │
├─┼─┼────┼─────┼─────┼──────┼─────┼───┤
│  │曾│        │          │          │            │          │      │
│１│國│73.4.30 │ 34541元  │ 0元      │  34540元   │已獲償    │      │
│  │釗│        │          │          │            │          │      │
├─┼─┼────┼─────┼─────┼──────┼─────┼───┤
│  │李│        │          │          │            │          │      │
│２│清│73.6.11 │200000元  │273857元  │  163863元  │已獲償    │      │
│  │江│        │          │          │            │          │      │
├─┼─┼────┼─────┼─────┼──────┼─────┼───┤
│  │龔│        │          │          │            │          │      │
│３│麗│73.8.22 │180000元  │237214元  │  78152元   │已獲償    │      │
│  │貞│        │          │          │            │          │      │
├─┼─┼────┼─────┼─────┼──────┼─────┼───┤
│  │杜│        │          │          │ 認已還清   │判決駁回確│      │
│４│素│73.10.3 │200000元  │265876元  │ ，故未賠   │定        │      │
│  │珠│        │          │          │ 付         │          │      │
├─┼─┼────┼─────┼─────┼──────┼─────┼───┤
│  │張│        │          │          │            │應給付1 元│      │
│５│森│73.11.24│ 150000元 │188803元  │ 149999元   │本息確定  │149999│
│  │霖│        │          │          │            │          │      │
├─┼─┼────┼─────┼─────┼──────┼─────┼───┤
│  │陳│        │          │          │            │應給付1 元│      │
│６│謝│73.11.28│ 200000元 │261917元  │ 199999元   │本息確定  │199999│
│  │秀│        │          │          │            │          │      │
│  │梅│        │          │          │            │          │      │
├─┼─┼────┼─────┼─────┼──────┼─────┼───┤
│  │許│        │          │          │ 認已還清   │判決駁回確│      │
│７│永│73.12.18│ 200000元 │ 0元      │ 故未賠付   │定        │      │
│  │福│        │          │          │            │          │      │
├─┼─┼────┼─────┼─────┼──────┼─────┼───┤
│  │賴│        │          │          │            │已獲償    │      │
│８│定│74.1.10 │ 180000元 │ 218701元 │ 179999元   │          │      │
│  │金│        │          │          │            │          │      │
├─┼─┼────┼─────┼─────┼──────┼─────┼───┤
│  │潘│        │          │          │            │          │      │
│９│金│74.1.30 │ 200000元 │ 257464元 │ 188211元   │          │188211│
│  │城│        │          │          │            │          │      │
├─┼─┼────┼─────┼─────┼──────┼─────┼───┤
│  │謝│        │          │          │            │應給付1 元│      │
│１０│日│.2.14 │ 200000元 │ 256192元 │ 199999元   │本息確定  │174360│
│  │波│        │          │          │            │          │      │
│  │  │        │          │          │            │          │      │
│  │  │        │          │          │            │          │      │
├─┼─┼────┼─────┼─────┼──────┼─────┼───┤
│  │賴│        │          │          │            │應給付1 元│      │
││金│74.3.4  │ 200000元 │ 255131元 │ 199999元   │確定      │已獲償│
│  │樑│        │          │          │            │          │      │
├─┼─┼────┼─────┼─────┼──────┼─────┼───┤                │          │          │            │已獲償    │      │
││賴│.3.27 │ 200000元 │ 253506元 │ 199999元   │          │      │
│  │定│        │          │          │            │已獲償    │      │
│  │金│        │          │          │            │          │      │
├─┼─┼────┼─────┼─────┼──────┼─────┼───┤
│  │鍾│        │          │          │            │應給付1 元│      │
││得│74.3.30 │ 200000元 │ 253294元 │ 199999元   │本息確定  │199999│
│  │盛│        │          │          │            │          │      │
├─┼─┼────┼─────┼─────┼──────┼─────┼───┤
│  │董│        │          │          │認已還清    │判決駁回確│      │
││文│74.5.13 │ 100000元 │ 210099元 │，故未賠    │定        │      │
│  │玉│        │          │          │付          │          │      │
├─┼─┼────┼─────┼─────┼──────┼─────┼───┤
│  │龔│        │          │          │            │應給付1 元│190933│
││麗│74.5.14 │ 200000元 │ 250042元 │ 199999元   │本息確定  │      │
│  │貞│        │          │          │            │          │      │
│  │  │        │          │          │            │          │      │
├─┼─┼────┼─────┼─────┼──────┼─────┼───┤
││張│74.2.14 │ 300000元 │ 320077元 │ 207844元   │10萬元本息│107844│
│  │森│        │          │          │            │確定      │      │
│  │霖│        │          │          │            │          │      │
├─┼─┼────┼─────┼─────┼──────┼─────┼───┤
│  │張│        │          │          │            │判決應給付│      │
││協│74.2.14 │ 300000元 │ 320077元 │ 299999元   │5 萬1 元本│249999│
│  │從│        │          │          │            │息確定    │      │
├─┼─┼────┼─────┼─────┼──────┼─────┼───┤
│  │董│        │          │          │            │判決應給付│      │
││文│74.2.16 │ 200000元 │ 251232元 │ 199999元   │6 萬1 元本│已獲償│
│  │南│        │          │          │            │息確定    │      │
├─┼─┼────┼─────┼─────┼──────┼─────┼───┤
│  │李│        │          │          │            │判決應給付│      │
││寬│74.5.6  │ 200000元 │ 252245元 │90259 元    │6 萬元本息│40288 │
│  │清│        │          │          │            │確定      │      │
└─┴─┴────┴─────┴─────┴──────┴─────┴───┘


司法院資訊處製作；財團法人民間司法改革基金會備份。
